最　高　行　政　法　院　裁　定
　　　　　　　　　　　　　94年度裁字第00740號
上　訴　人　庚○○
　　　　　　己○○
　　　　　　戊○○
　　　　　　丙○○
　　　　　　丁○○
　　　　　　乙○○
共　　　同
送達代收人　辛○○
被 上訴 人　臺中市政府
代　表　人　甲○○
上列當事人間因徵收補償事件，上訴人對於中華民國92年10月8
日臺中高等行政法院92年度訴字第136號判決，提起上訴，本院
裁定如下：
　　主  文
上訴駁回。
上訴審訴訟費用由上訴人負擔。
　　理  由
按當事人依行政訴訟法第243條第1項規定，以高等行政法院判決
有不適用法規或適用法規不當為上訴最高行政法院之理由時，其
上訴狀或理由書應有具體之指摘，並揭示該法規之條項或其內容
。若係成文法以外之法則，應揭示該法則之意旨。倘為司法院解
釋、或本院之判例，則應揭示該判解之字號或其內容。上訴狀或
理由書如未依此項方法表明者，即難認為已對高等行政法院判決
之違背法令有具體之指摘，其上訴自難認為合法。本件上訴意旨
略以：大法官會議釋字第440號解釋認為無法律上依據而逕行為
供道路（即公共通行）範圍以外之使用，當屬公法上之不當得利
，此點，上開解釋文已闡述國家即使『依法行使公權力』時，仍
應給予受損害人民相當補償義務，而本件被上訴人既無合法土地
使用權源（如租賃、使用借貸等）而為使用收益，又無公法上之
使用依據（如徵用等），本即有依不當得利規定返還相當於土地
租金之損害及積極收益之義務，自不待言。退萬步言，縱其使用
其有公法上依據，則依上開解釋，被上訴人亦有給付相當補償之
義務，此一相當補償，亦應類推不當得利之規定以適用於本件，
並無不合。又上訴人之土地所有權既非全數為公用地役關係，僅
係相對的受行使上之限制，則本件行政目的之實質內容為「為求
交通順暢供公眾通行」，而上訴人所請求確認者，無影響上開行
政目的，且被上訴人設置多年停車場亦不悖上開行政目的，則此
等行為自得交由上訴人實施，以維護上訴人所有權之使用收益效
能。再者，上訴人僅就系爭土地得設置停車場之平面部分請求確
認公用地役關係，原審竟擴大為系爭土地全部，視上訴人聲明於
不顧，其顯有適用法規錯誤之違法。另系爭土地平面部分，上訴
人並未主張其並非路邊之停車場，更非道路範圍，惟原審仍認為
系爭平面部分土地屬道路範圍，其適用停車場法及道路人並未主
張其並非路邊之停車場，更非道路範圍，惟原審仍認為系爭平面
部分土地屬道路範圍，其適用停車場法及道路交通處罰條例顯有
錯誤，爰請廢棄原判決等語。經核上訴論旨，旨在述說上訴人在
原審起訴所述原處分不當之理由，並泛稱原審擴大上訴人請求確
認公用地役關係之範圍，視上訴人聲明於不顧；並仍認系爭平面
部分土地屬道路範圍，原判決顯有違誤不當。均屬指摘原判決就
本件事實之認定與證據之取捨，尚難認係對原判決之如何違背法
令已有具體之指摘。參照首揭規定，其上訴顯難認為合法，應予
駁回。
依行政訴訟法第249條第1項前段、第104條、民事訴訟法第95條
、第78條、第85條第1項前段，裁定如主文。
中    華    民    國    94    年    4     月   28     日
                  第四庭審判長法  官　徐　樹　海
                              法  官　高　啟　燦
                              法  官　吳　錦　龍
                              法  官　黃　合　文
                              法  官  林  茂  權
以  上  正  本  證  明  與  原  本  無  異
中    華    民    國    94    年    4    月    28     日
　　　　　　　　　　　　　　　書記官　王　褔　瀛
